【裁判字號】    89,上易,964
【裁判日期】    890719
【裁判案由】    竊盜
【裁判全文】
臺灣高等法院高雄分院刑事判決    八十九年度上易字第九六四號
    上訴人
    即被告  丙○○
右上訴人因竊盜案件，不服臺灣高雄地方法院八十八年度易字第三六二四號中華民國
八十九年一月三十一日第一審判決（起訴案號：臺灣高雄地方法院檢察署八十八年度
偵字第一三０一二號），提起上訴，本院判決如左：
      主      文
上訴駁回。
      事實及理由
一、本案經本院審理結果，認第一審判決認事用法及量刑均無不當，應予維持，並引
    用第一審判決書記載之事實、證據及理由。（如附件）
二、原審因依刑法第三百二十一條第一項第二款、第四十七條之規定，並審酌被告犯
    罪之一切情狀，從輕量處有期徒刑八月。認事用法，核無不合，量刑亦屬妥適，
    被告上訴意旨，以無竊盜之犯意，否認犯罪，指摘原判決不當，惟按被告苟無竊
    盜之犯意（不法所有之意圖），又何需予以竊取，置於自己實力支配之下，其空
    言否認犯罪，顯係卸責之詞，不足採信，上訴為無理由，應予駁回。
據上論結，應依刑事訴訟法第三百六十八條、第三百七十三條，判決如主文。
本案經檢察官邱榮藏到庭執行職務。
中    華    民    國     八十九     年       七       月     十九     日
                              臺灣高等法院高雄分院刑事第九庭
                                  審判長法官  張乙松
                                        法官  江泰章
                                        法官  任森銓
右正本證乙與原本無異。
不得上訴。
                                      書記官  張文斌
中    華    民    國     八十九     年       七       月    二十一    日
附錄：本判決論罪科刑法條
刑法第三百二十一條第一項第二款
犯竊盜罪而有左列情形之一者，處六月以上五年以下有期徒刑：
二、毀越門扇、牆垣或其他安全設備而犯之者。
                                                                        Ｄ
附件：
臺灣高雄地方法院刑事判決                        八十八年度易字第三六二四號
    公  訴  人  臺灣高雄地方法院檢察署檢察官
    被      告  丙○○  男二十九歲（民國○○○年○月○日生）
                        住高雄縣六龜鄉文武村舊庄巷二號
              身分證統一編號：Ｚ000000000號
    選任辯護人  熊碧雄律師
右列被告因竊盜案件，經檢察官提起公訴（八十八年度偵字第一三０一二號），本院
判決如左：
    主  文
丙○○踰越牆垣竊盜，累犯，處有期徒刑捌月。
    事  實
一、丙○○前曾於民國八十六年間因違反藥事法案件，經本院判處有期徒刑五月確定
    ，於八十七年三月七日執行完畢，猶不知悔改，又意圖為自己不法之所有，於八
    十八年五月十五日晚間十時十分許，騎乘其所有之ＷＪＶ－三一九號輕型機車至
    高雄縣六龜鄉中興村中庄六八號前，以手踰越該處牆垣，使失防閑之效用後，竊
    取甲○○○所有之內衣一件、內褲一條。得手後，適為返家之甲○○○與其夫吳
    清輝發現，丙○○慌亂之餘，乃將上開內衣褲丟向吳清輝後逃逸，匆忙間將機車
    遺留現場，經甲○○○記下機車車牌後報警查獲。
二、案經高雄縣警察局六龜分局報請臺灣高雄地方法院檢察署檢察官偵查起訴。
    理  由
一、右揭事實，業據被告丙○○迭於警訊及偵審中自白不諱，核與被害人甲○○○、
    證人吳清輝指訴之遭竊情節，及證人即被告之妻潘淑  於警訊中陳稱：伊在案發
    當日晚間十時四十分許，接聽丙○○電話，要伊到六龜鄉接他等語相符，此外並
    有贓物領據一紙附卷可稽。本件罪証乙確，被告犯行堪以認定。
二、按刑法第三百二十一條第一項第二款所謂之毀越，凡毀損或超越均屬之，司法院
    二十年院字第六０一號解釋可資參照，查被告係以手越過該處牆垣竊盜，已如前
    述，依上開解釋，自係踰越牆垣。核被告丙○○所為，係犯刑法第三百二十一條
    第一項第二款之踰越牆垣竊盜罪。又被告前有如事實欄所載之犯罪科刑及執行情
    形，此有臺灣高雄地方法院檢察署刑案資料查註記錄表在卷可稽，其受有期徒刑
    執行完畢後，五年內再犯本件有期徒刑以上刑之罪，為累犯，依法加重其刑。爰
    審酌被告犯罪之目的、手段，所竊取者不過女用內衣褲各一件，財物損失輕微，
    且犯後亦能坦承犯行，態度尚佳等一切情狀，酌情量處如主文所示之刑，以資懲
    儆。
據上論斷，應依刑事訴訟法第二百九十九條第一項前段，刑法第三百二十一條第一項
第二款、第四十七條，判決如主文。
本案經檢察官何景東到庭執行職務。
中      華      民      國    八十九    年    一      月      三十一    日
                                    臺灣高雄地方法院刑事第三庭
            法  官  陳  彥  宏
右正本證乙與原本無異。
如不服本判決，應於判決送達後十日內，向本院提出上訴狀。
                                        書記官  林  宜  正
中    華    民    國      八十九      年      二      月      三      日
附錄本判決論罪之法條：
刑法第三百二十一條第一項第二款
犯竊盜罪而有左列情形之一者，處六月以上五年以下有期徒刑：
二、毀越門扇、牆垣或其他安全設備而犯之者。


司法院資訊處製作；財團法人民間司法改革基金會備份。
